ACORDAO-COMPLETO-2438923

ACÓRDÃO 3070/2020 ATA 44/2020 - PLENÁRIO

VISTOS, relatados e discutidos estes autos de solicitação da Comissão Mista de Acompanhamento das Medidas Relacionadas ao Coronavírus - Covid-19 - do Congresso Nacional, 
ACORDAM os Ministros do Tribunal de Contas da União, reunidos em sessão do Plenário, diante das razões expostas pelo Relator, em:
9.1.conhecer da presente solicitação, com fundamento no art. 71, incisos IV e VII, da Constituição Federal c/c o art. 38, incisos I e II, da Lei 8.443/1992;
9.2 autorizar a realização de fiscalização na modalidade relatório de inspeção, nos termos do art. 240 do Regimento Interno do TCU, no município de Campos dos Goytacazes/RJ, com o objetivo de verificar a correta utilização de recursos destinados pela União para enfrentamento da pandemia da Covid-19 e disponibilizados por meio da Portaria GM/MS 1.666/2020 do Ministério da Saúde, especificamente quanto aos recursos repassados por esse município à Santa Casa de Misericórdia de Campos dos Goytacazes/RJ;
9.3.encaminhar cópia desta deliberação à Comissão Mista de Acompanhamento das Medidas Relacionadas ao Coronavírus - Covid-19 - do Congresso Nacional, informando que o prazo para conclusão da fiscalização de que trata o subitem anterior é de até 180 dias a contar da data de autuação do processo (23/9/2020) , ou seja, até 22/3/2021, podendo ser prorrogado por até noventa dias, se houver motivo que justifique a medida, e que, tão logo sejam concluídos os trabalhos de fiscalização, será dado conhecimento dos resultados e das medidas adotadas pelo Tribunal; e
9.4.restituir o processo à SecexSaúde para a adoção das providências a seu cargo.

Solicitação do Congresso Nacional em que se requer acompanhamento de atos e ações na aplicação de recursos federais repassados ao município para medidas excepcionais de enfrentamento à Covid-19.

Prefeitura Municipal de Campos dos Goytacazes - RJ.

3. Interessados/Responsáveis: não há.

13.1. Ministros presentes: José Mucio Monteiro (Presidente), Walton Alencar Rodrigues, Benjamin Zymler (Relator), Augusto Nardes, Aroldo Cedraz, Raimundo Carreiro, Ana Arraes, Bruno Dantas e Vital do Rêgo.
13.2. Ministros-Substitutos presentes: Augusto Sherman Cavalcanti, Marcos Bemquerer Costa, André Luís de Carvalho e Weder de Oliveira.

BENJAMIN ZYMLER

Trata-se de solicitação da Comissão Mista de Acompanhamento das Medidas Relacionadas ao Coronavírus (Covid-19) do Congresso Nacional para que seja realizado ato de fiscalização e controle pelo TCU referente à execução "financeira e orçamentária (...) no município de Campos dos Goytacazes/RJ, quanto ao repasse de R$ 21.990.025,94; disponibilizados por meio da Portaria do Ministério da Saúde de n. 1.666, de 1º de julho de 2020" (peça 1, p. 1) .
2.	A Secretaria de Controle Externo da Saúde assim se manifestou:
	"Trata-se do Ofício 138/2020/CN-COVID19, de 17/9/2020 (peça 1, p. 1) , por meio do qual o Exmo. Sr. Senador Confúcio Moura, presidente da Comissão Mista Parlamentar CN-Covid19, do Congresso Nacional, encaminha o Requerimento 70/2020-CN-COVID19, de autoria do Deputado Felício Laterça (peça 1, p. 2-4) , aprovado pela referida comissão em 17/9/2020 (peça 1, p. 5) .
1.1. O requerimento encaminhado requer do TCU a realização de fiscalização de todos os atos e ações referentes às medidas excepcionais de enfrentamento à Covid-19, considerando que o município de Campos dos Goytacazes/RJ possui contratos firmados com o Fundo Nacional de Saúde e que houve uma série de repasses de recursos federais para a Santa Casa de Misericórdia, localizada nesse município.
EXAME DE ADMISSIBILIDADE
Os arts. 4º, inciso I, alínea "b", da Resolução TCU 215/2008 e 232, inciso III, do Regimento Interno do TCU conferem legitimidade ao Presidente de comissão parlamentar, quando por ela aprovada, para solicitar a realização de fiscalização, nos termos do art. 3º, inciso I, dessa mesma resolução.
1.2. Assim, confirmada a legitimidade da autoridade solicitante, cabe o conhecimento do expediente como Solicitação do Congresso Nacional.
EXAME TÉCNICO
Nos termos do Ofício 138/2020/CN-COVID19 (peça 1, p. 1) , foi solicitado o seguinte:
No intuito de instruir os trabalhos realizados no âmbito da Comissão Mista criada nos termos do DL n. 6, de 2020, com a finalidade de "acompanhar a situação fiscal e a execução orçamentária e financeira das medidas relacionadas à emergência de saúde pública de importância internacional relacionada ao Coronavírus (Covid-19) ", encaminho à Vossa Excelência o Requerimento n. 70/2020-CN-COVID19, aprovado na 31ª Reunião da Comissão, ocorrida no dia 17/09/2020, que solicita "fiscalização financeira e orçamentária (...) no município de Campos dos Goytacazes/RJ, quanto ao repasse de R$ 21.990.025,94; disponibilizados por meio da Portaria do Ministério da Saúde de n. 1.666, de 1º de julho de 2020". (grifos nosso) 
1.3. A Portaria GM/MS 1.666, de 1º/7/2020 (peça 5, p. 1-2) , dispôs acerca da transferência de recursos financeiros aos estados, Distrito Federal e municípios para enfrentamento da emergência em saúde pública de importância internacional decorrente do Coronavírus - Covid-19, nos seguintes termos:
Art. 1º Esta Portaria dispõe sobre a transferência dos recursos financeiros previstos na Medida Provisória n. 969, de 20 de maio de 2020, e de parte dos recursos previstos nas Medidas Provisórias n. 924, de 13 de março de 2020, n. 940, de 02 de abril de 2020, n. 947, de 08 de abril de 2020, e n. 976, de 04 de junho de 2020, aos Estados, Distrito Federal e Municípios para enfrentamento da emergência de saúde pública de importância internacional decorrente do Coronavírus - COVID 19. 
Parágrafo único. Os recursos financeiros de que trata o caput correspondem ao montante de R$ 13.800.000.000,00 (...) e serão disponibilizados aos Estados, Distrito Federal e Municípios, em parcela única, conforme Anexos I e II a esta Portaria.
1.4. Dessa forma, foram considerados todos os municípios, estados e o Distrito Federal no rateio dos créditos extraordinários, abertos por intermédio das medidas provisórias mencionadas no excerto anterior. Assim, os entes federativos poderiam utilizar os recursos financeiros para o custeio das ações e serviços de saúde requeridos para o enfrentamento da Covid-19, abrangendo atenção primária, especializada, vigilância em saúde, assistência farmacêutica, aquisição de suprimentos, insumos e produtos hospitalares, custeio do procedimento de tratamento de infecção pelo novo Coronavírus, bem como a definição de protocolos assistenciais específicos para a pandemia.
1.5. A partir de informação extraída do anexo à portaria mencionada no parágrafo anterior, pode-se afirmar que o montante de recurso disponibilizado para o município de Campos dos Goytacazes/RJ foi de R$ 20.898.828,00 (peça 5, p. 72) , valor esse diferente daquele que consta do Ofício 138/2020/CN-COVID19 (R$ 21.990.025,94; peça 1, p. 1-2) , conforme reportado no excerto do parágrafo 3 anterior.
1.6. Uma informação que consta na "Justificação" do Requerimento 70/2020-CN-COVID19 é que o município de Campos dos Goytacazes recebeu o valor de R$ 21.990.025,94 mediante a "ordem bancária 2020OB15715 do dia 16/07/20" (peça 1, p. 3) . A partir de pesquisa realizada no Sistema Integrado de Administração Financeira do Governo Federal (Siafi) , pode-se confirmar a existência da ordem bancária 2020OB815715, emitida no dia 14/7/2020, exatamente no valor de R$ 21.990.025,94 (peça 10, p. 1) .
1.6.1. Ocorre que, consultando a lista de credores da ordem bancária 2020OB815715 por meio do Siafi (peça 10, p. 8) , constatou-se que o valor de R$ 21.990.025,94 não foi destinado exclusivamente ao município de Campos dos Goytacazes/RJ (peça 10, p. 9) , pois esse montante foi repartido por cinco municípios, conforme demonstrado na tabela a seguir:
	SEQ.
	CREDOR/FAVORECIDO
	MUNICÍPIO
	DOMICÍLIO BANCÁRIO
	VALOR (R$) 

	1
	11.384.874/0001-06
	Campos dos Goytacazes/RJ
	001/0005/1032771
	3.782.510,03

	2
	11.384.874/0001-06
	Campos dos Goytacazes/RJ
	001/0005/1032771
	8.500.000,00

	3
	11.384.874/0001-06
	Campos dos Goytacazes/RJ
	001/0005/1032771
	2.000.000,00

	4
	11.389.387/0001-36
	Cardoso Moreira/RJ
	104/4642/66240250
	250.000,00

	5
	11.389.387/0001-36
	Cardoso Moreira/RJ
	104/4642/66240250
	116.317,97

	6
	11.389.387/0001-36
	Cardoso Moreira/RJ
	104/4642/66240250
	200.000,00

	7
	11.389.542/0001-14
	São Francisco de Itabapoana/RJ
	104/1331/66240331
	1.000.000,00

	8
	11.389.542/0001-14
	São Francisco de Itabapoana/RJ
	104/1331/66240331
	116.317,97

	9
	11.390.042/0001-00
	Nilópolis/RJ
	104/0187/66240221
	216.300,97

	10
	11.390.042/0001-00
	Nilópolis/RJ
	104/0187/66240221
	1.192.261,03

	11
	11.390.042/0001-00
	Nilópolis/RJ
	104/0187/66240221
	2.000.000,00

	12
	11.390.042/0001-00
	Nilópolis/RJ
	104/0187/66240221
	2.000.000,00

	13
	11.399.442/0001-79
	Nova Friburgo/RJ
	001/0335/708798
	500.000,00

	14
	11.399.442/0001-79
	Nova Friburgo/RJ
	001/0335/708798
	116.317,97

	TOTAL
	21.990.025,94

Fonte: Sistema Integrado de Administração Financeira do Governo Federal (Siafi) .
1.6.2. Da tabela anterior, conclui-se que o valor destinado ao Fundo Municipal de Saúde de Campos dos Goytacazes/RJ pela ordem bancária 2020OB815715 foi de R$ 14.282.510,03 (=R$ 3.782.510,03 + R$ 8.500.000,00 + R$ 2.000.000,00) e não o valor de R$ 21.990.025,94, conforme mencionado na "Justificação" do Requerimento 70/2020-CN-COVID19 (peça 1, p. 3) . Também não se tem confirmação se todo o valor de R$ 14.282.510,03 foi proveniente da Portaria GM/MS 1.666/2020 ou apenas parte dele.
1.7. Com base em informações extraídas do sítio da Câmara dos Deputados, a partir de dados do Tesouro Gerencial, tem-se que até o dia 7/10/2020, foram transferidos ao município de Campos dos Goytacazes/RJ, para o combate à pandemia de Covid-19, o valor de R$ 111.923.727,00, por meio das seguintes ações orçamentárias (peça 6) :
	AÇÃO
	DESCRIÇÃO
	PLANO ORÇAMENTÁRIO
	VALOR

	00S7
	AUXÍLIO FINANCEIRO AOS ESTA-DOS, AO DISTRITO FEDERAL E AOS MUNICÍPIOS
	CV30 - COVID-19 - MEDIDA PROVISÓRIA N. 978, DE 04 DE MAIO DE 2020
	35.498.182,00

	00S3
	AUXÍLIO FINANCEIRO AOS ESTA-DOS, AO DISTRITO FEDERAL E AOS MUNICÍPIOS
	MP01 - COVID-19 - MEDIDA PROVISÓRIA N. 939, DE 2 DE ABRIL DE 2020
	4.999.139,00

	21C0
	ENFRENTAMENTO DA EMERGÊN-CIA DE SAÚDE PÚBLICA DE IMPORTÂNCIA INTERNACIONAL DECORRENTE DO CORONAVIRUS
	0000 - ENFRENTAMENTO DA EMERGÊNCIA DE SAÚDE PÚBLICA DE IMPORTÂNCIA INTERNA-CIONAL DECORRENTE DO CORONAVIRUS - DESPESAS DIVERSAS
	13.800.000,00

			CV20 - COVID-19 - MEDIDA PROVISÓRIA N. 940, DE 2 DE ABRIL DE 2020
	14.234.262,00

			CV40 - COVID-19 - MEDIDA PROVISÓRIA N. 969, DE 20 DE MAIO DE 2020
	21.762.828,00

			CV50 - COVID-19 - MEDIDA PROVISÓRIA N. 976, DE 4 DE JUNHO DE 2020
	3.795.309,00

			CV70 - COVID-19 - MEDIDA PROVISÓRIA N. 967, DE 19 DE MAIO DE 2020
	10.649.034,00

			CV30 - COVID-19 - MEDIDA PROVISÓRIA N. 953, DE 15 DE ABRIL DE 2020
	5.584.974,00

	2E89
	INCREMENTO TEMPORÁRIO AO CUSTEIO DOS SERVIÇOS DE ATENÇÃO BÁSICA.
	0000 - INCREMENTO TEMPORÁRIO AO CUSTEIO DOS SERVIÇOS DE ATENÇÃO BÁSICA EM SAÚDE PARA CUMPRIMENTO DE METAS - DESPESAS DIVERSAS
	1.600.000,00

	TOTAL DO MUNICÍPIO
	111.923.727,00

Fonte: Portal da Câmara dos Deputados (https://www2.camara.leg.br/ig-orcamento/) 
1.7.1. De acordo com o caput do art. 1º da Portaria GM/MS 1.666/2020, cujo excerto se encontra no parágrafo 3.1 anterior, os recursos financeiros destinados aos estados, Distrito Federal e municípios para enfrentamento da emergência de saúde pública de importância internacional decorrente da Covid-19, se originaram das Medidas Provisórias 969, de 20/5/2020; 924, de 13/3/2020; 940, de 2/4/2020; 947, de 8/4/2020; e 976, de 4/6/2020. 
1.7.2. Assim, com suporte na tabela anterior, pode-se concluir que, no caso do município de Campos dos Goytacazes/RJ, esses recursos foram provenientes, principalmente, da Ação Orçamentária 21C0, que se refere a recursos destinados ao enfrentamento da emergência de saúde pública de importância internacional decorrente do Coronavírus, pois para essa ação orçamentária foram previstos recursos de planos orçamentários decorrentes das Medidas Provisórias 969, de 20/5/2020 (R$ 21.762.828,00) ; 940, de 2/4/2020 (R$ 14.234.262,00) ; e 976, de 4/6/2020 (R$ 3.795.309,00) . Esses valores encontram-se negritados na tabela anterior.
1.8. Assente na pesquisa realizada no Portal da Transparência de Campos dos Goytacazes/RJ extraiu-se a informação de que esse município recebeu R$ 52.056.528,15 de recursos federais destinados ao enfrentamento da emergência em saúde pública devido ao Coronavírus (Apêndice 1) . Se levarmos em consideração a data a partir da emissão da Portaria GM/MS 1.666, em 1º/7/2020, tem-se que foram recebidos, após essa data, o valor de R$ 28.810.241,08 (Apêndice 2) . Com base nos dados desse portal não foi possível precisar o montante destinado a esse município proveniente especificamente dessa portaria.
1.8.1. Como o ponto principal mencionado na "Justificação" do Requerimento 70/2020-CN-COVID19 (peça 1, p. 3) , refere-se ao fato de ter causado "estranheza a informação de que a Santa Casa de Misericórdia em Campos dos Goytacazes/RJ pretende fechar leitos e reduzir a prestação de serviços de atendimento à população", mesmo tendo sido indicado o repasse de R$ 2.000.000,00 a essa entidade, proveniente da transferência de recursos federais previstos na Portaria GM/MS 1.666, de 1º/7/2020, procurou-se, partindo de pesquisa no Portal da Transparência do município de Campos dos Goytacazes/RJ, saber qual o montante de recursos federais recebido por essa instituição filantrópica. Dessa pesquisa resultou que foram feitos cinco repasses a essa entidade a partir de 29/5/2020, cujos dados principais encontram-se na tabela a seguir, sendo todos os recursos destinados ao enfrentamento à pandemia do Coronavírus - Covid-19 e de origem federal:
	Data
	Código Aplicação
	Modalidade
	Valor Empenhado (R$) 
	Valor Liquidado (R$) 
	Valor Pago                    (R$) 

	29/5/2020
	COVID-19 RECURSO FEDERAL
	Inexigibilidade (art. 25) 
	1.702.243,27
	1.702.243,27
	1.702.243,27

	09/6/2020
	COVID-19 RECURSO FEDERAL
	Inexigibilidade (art. 25) 
	2.289.704,27
	2.289.704,27
	2.289.704,27

	04/8/2020
	COVID-19 RECURSO FEDERAL
	Inexigibilidade (art. 25) 
	228.800,00
	228.800,00
	228.800,00

	04/9/2020
	COVID-19 RECURSO FEDERAL
	Inexigibilidade (art. 25) 
	214.164,88
	214.164,88
	214.164,88

	23/9/2020
	COVID-19 RECURSO FEDERAL
	Inexigibilidade (art. 25) 
	864.000,00
	864.000,00
	864.000,00

	TOTAL
	5.298.912,42

Fonte: Portal da Transparência do município de Campos dos Goytacazes/RJ.
1.8.2. Como a Portaria GM/MS 1.666/2020 foi publicada no dia 1º/7/2020, pode-se concluir que os valores das duas primeiras linhas da tabela anterior não foram dela provenientes; resta, portanto, os três últimos repasses que foram posteriores a essa data e que totalizaram R$ 1.306.964,88 (= R$ 228.800,00 + R$ 214.164,88 + R$ 864.000,00) , valor esse inferior aos R$ 2.000.000,00 informados na "Justificação" do Requerimento 70/2020-CN-COVID19 (peça 1, p. 3) , conforme mencionado anteriormente. Além disso, não se tem certeza se esses três últimos repasses foram decorrentes da Portaria GM/MS 1.666/2020. 
1.9. Os dados trazidos nos dois parágrafos anteriores se mostram relevantes em virtude de constar expressamente na "Justificação" do Requerimento 70/2020-CN-COVID19 (peça 1, p. 3) , da lavra do Deputado Felício Laterça, que o objetivo específico do seu pleito à Comissão Mista Especial do Congresso Nacional foi com relação à verificação da correta utilização dos recursos federais transferidos pelo município de Campos dos Goytacazes/RJ à instituição filantrópica Santa Casa de Misericórdia, localizada nesse mesmo município, consoante se pode extrair do excerto a seguir:
O município de Campos dos Goytacazes- RJ recebeu, conforme ordem bancária 2020OB15715 do dia 16/07/20, o valor de R$ 21.990.025,94 (...) . Desse valor, R$ 2.000.000,00 (...) foram indicados à Santa Casa de Misericórdia do referido município. 
Nesse sentido, causa estranheza a informação de que a Santa Casa de Misericórdia em Campos dos Goytacazes pretende fechar leitos e reduzir a prestação de serviços de atendimento à população. 
Considerando que, a Prefeitura Municipal de Campos dos Goytacazes possui contratos firmados com o Fundo Nacional de Saúde e que houve uma série de repasses de recursos federais para a instituição - em particular no contexto do enfrentamento à pandemia, faz-se necessário averiguar se os recursos transferidos pelo Governo Federal têm cumprido a finalidade para a qual foram destinados. (grifos nosso) 
CONCLUSÃO
Primeiramente, faz-se mister ressaltar que na parte destinada à "Justificação" do Requerimento 70/2020-CN-COVID19 (peça 1, p. 3) , pode-se concluir que o objetivo do pleito do Deputado Felício Laterça à Comissão Mista Especial foi a verificação da correta utilização dos recursos federais transferidos pelo município de Campos dos Goytacazes/RJ à instituição denominada Santa Casa de Misericórdia, localizada nesse mesmo município. Assim, sugere-se que o foco da fiscalização a ser realizada com o fito de atender à Solicitação do Congresso Nacional deva ser exatamente esse: recursos do Fundo Nacional de Saúde destinados ao enfrentamento da pandemia do Coronavírus, repassados pelo município em apreço a essa instituição.
1.10. Dessa forma, entende-se que o instrumento mais adequado para realizar a fiscalização dos recursos mencionados no parágrafo anterior deva ser a inspeção, notadamente pelos aspectos que circundam os fatos a serem apurados, quais sejam: (a) inexistência de informações na mídia que confirmem que a Santa Casa de Misericórdia em Campos dos Goytacazes/RJ fechou leitos e/ou reduziu a prestação de serviços de atendimento à população nesse período de enfrentamento da emergência de saúde pública de importância internacional decorrente do Coronavírus - Covid-19; e (b) volume de recursos federais envolvidos aponta para um montante inferior à R$ 1,3 milhão, levando em consideração que o objeto da Solicitação do Congresso Nacional é o recurso destinado a esta instituição proveniente da Portaria GM/MS 1.666, datada de 1º/7/2020.
1.11. Por esse motivo, o esclarecimento de dúvidas quanto ao fechamento de leitos e/ou redução da prestação de atendimento à população por parte da Santa Casa de Misericórdia em Campos dos Goytacazes/RJ encaixa-se, adequadamente, na definição do instrumento de fiscalização denominado "inspeção", nos termos do art. 240 do Regimento Interno do TCU.
PROPOSTA DE ENCAMINHAMENTO
Diante do exposto, submete-se a presente Solicitação do Congresso Nacional, formulada pelo presidente da Comissão Mista Parlamentar Covid-19, do Congresso Nacional, por intermédio do Ofício 138/2020/CN-COVID19, de 17/9/2020, e tendo como base o Requerimento 70/2020-CN-COVID19, de 17/9/2020, de autoria do Exmo. Sr. Deputado Felício Laterça, à consideração superior, sugerindo encaminhar este processo ao Gabinete do Relator, Exmo. Sr. Ministro Benjamin Zymler, com proposta de:
	a) conhecer da presente solicitação, por estarem preenchidos os requisitos de admissibilidade previstos nos arts. 38, inciso I, da Lei 8.443/1992, 232, inciso III, do Regimento Interno do TCU e 4º, inciso I, alínea "b", da Resolução - TCU 215/2008;
	b) autorizar a realização de fiscalização na modalidade Relatório de Inspeção, nos termos do art. 240 do Regimento Interno do TCU, no município de Campos dos Goytacazes/RJ, com o objetivo de verificar a correta utilização de recursos destinados pela União para enfrentamento da pandemia de Covid-19 e disponibilizados por meio da Portaria GM/MS 1.666, de 1º/7/2020, especificamente quanto aos recursos repassados por esse município à instituição filantrópica denominada Santa Casa de Misericórdia, a fim de subsidiar os trabalhos desta unidade no atendimento à demanda do Congresso Nacional;
	c) encaminhar cópia da decisão que vier a ser adotada ao Exmo. Sr. Senador Confúcio Moura, presidente da Comissão Mista Parlamentar CN-Covid-19, do Congresso Nacional, informando-lhe que o prazo para conclusão da fiscalização é de até 180 dias a contar da data de autuação do processo (23/9/2020) , ou seja, até 22/3/2021, podendo ser prorrogado por até noventa dias, se houver motivo que justifique a medida, e que tão logo sejam concluídos os trabalhos de fiscalização, ser-lhe-á dado conhecimento dos resultados e das medidas adotadas pelo Tribunal; e
	d) restituir o processo à SecexSaúde para as providências a seu cargo."
	É o relatório.

não há

Não atuou.

SOLICITAÇÃO FORMULADA PELA COMISSÃO MISTA DE ACOMPANHAMENTO DAS MEDIDAS RELACIONADAS AO CORONAVÍRUS (COVID-19) DO CONGRESSO NACIONAL. EXECUÇÃO FINANCEIRA E ORÇAMENTÁRIA DE RECURSOS FEDERAIS REPASSADOS AO MUNICÍPIO DE CAMPOS DOS GOYTACAZES/RJ. CONHECIMENTO. AUTORIZAÇÃO DE REALIZAÇÃO DE INSPEÇÃO.

SOLICITAÇÃO DO CONGRESSO NACIONAL (SCN)

Secretaria de Controle Externo da Saúde (SecexSaude).

Trata-se de solicitação da Comissão Mista de Acompanhamento das Medidas Relacionadas ao Coronavírus (Covid-19) do Congresso Nacional para que seja realizado ato de fiscalização e controle pelo TCU referente à execução "financeira e orçamentária (...) no município de Campos dos Goytacazes/RJ, quanto ao repasse de R$ 21.990.025,94; disponibilizados por meio da Portaria do Ministério da Saúde de n° 1.666, de 1º de julho de 2020" (peça 1, p. 1) .
2.	Nos termos dos arts. 1º, inciso II, e 38, inciso I, da Lei 8.443/1992 e dos arts. 231 e 232, incisos I a III, do Regimento Interno do TCU, este Tribunal apreciará, em caráter de urgência, as solicitações que lhe forem endereçadas pelo Congresso Nacional, por qualquer de suas casas ou pelas respectivas comissões.
3.	Desta feita, entendo que cabe conhecer da presente solicitação, com fundamento no art. 71, incisos IV e VII, da Constituição Federal c/c o art. 38, incisos I e II, da Lei 8.443/1992.
II
4.	Consoante informações coletadas pela unidade técnica, o município de Campos dos Goytacazes/RJ recebeu R$ 52.056.528,15 de recursos federais destinados ao enfrentamento da emergência em saúde pública causada pelo novo coronavírus. Se levarmos em consideração a data a partir da emissão da Portaria GM/MS 1.666, de 1º/7/2020, mencionada na solicitação ora tratada, o município recebeu a quantia de R$ 28.810.241,08 para esse objetivo.
5.	Cabe consignar que o requerimento do Congresso Nacional especificamente manifestou preocupação com a destinação de recursos à Santa Casa de Misericórdia do município de Campos dos Goytacazes/RJ. Nessa linha, assim constou da justificação do requerimento:
"... causa estranheza a informação de que a Santa Casa de Misericórdia em Campos dos Goytacazes pretende fechar leitos e reduzir a prestação de serviços de atendimento à população. 
Considerando que, a Prefeitura Municipal de Campos dos Goytacazes possui contratos firmados com o Fundo Nacional de Saúde e que houve uma série de repasses de recursos federais para a instituição - em particular no contexto do enfrentamento à pandemia, faz-se necessário averiguar se os recursos transferidos pelo Governo Federal têm cumprido a finalidade para a qual foram destinados." (grifou-se) . 
6.	Consoante exposto no relatório precedente, essa entidade filantrópica recebeu os seguintes repasses federais destinados ao enfrentamento à pandemia causada pelo novo coronavírus:
	Data
	Código Aplicação
	Valor Empenhado (R$) 
	Valor Liquidado (R$) 
	Valor Pago                    (R$) 

	29/5/2020
	COVID-19 RECURSO FEDERAL
	1.702.243,27
	1.702.243,27
	1.702.243,27

	09/6/2020
	COVID-19 RECURSO FEDERAL
	2.289.704,27
	2.289.704,27
	2.289.704,27

	04/8/2020
	COVID-19 RECURSO FEDERAL
	228.800,00
	228.800,00
	228.800,00

	04/9/2020
	COVID-19 RECURSO FEDERAL
	214.164,88
	214.164,88
	214.164,88

	23/9/2020
	COVID-19 RECURSO FEDERAL
	864.000,00
	864.000,00
	864.000,00

	TOTAL
	5.298.912,42

Fonte: Portal da Transparência do município de Campos dos Goytacazes/RJ.
7.	Entretanto, não há nos autos e tampouco se localizaram na mídia informações confirmadoras de que a Santa Casa de Misericórdia em Campos dos Goytacazes/RJ fechou leitos e/ou reduziu a prestação de serviços de atendimento à população nesse período de enfrentamento da emergência de saúde pública de importância internacional decorrente do novo coronavírus.
8.	Assim, tal qual exposto nos pareceres precedentes, entendo que o instrumento mais adequado para realizar a fiscalização dos recursos mencionados deva ser a inspeção, a qual se destina "a suprir omissões e lacunas de informações, esclarecer dúvidas ou apurar denúncias ou representações quanto à legalidade, à legitimidade e à economicidade de fatos da administração e de atos administrativos praticados por qualquer responsável sujeito à sua jurisdição" (art. 240 do Regimento Interno do TCU) .
9.	Desta feita, entendo pertinente autorizar a Secretaria de Controle Externo da Saúde para que realize inspeção de forma a atender a presente solicitação do Congresso Nacional.
Ante o exposto, acolhendo os pareceres precedentes, cujos fundamentos incorporo como razões de decidir, manifesto-me por que o Tribunal aprove o acórdão que ora submeto à apreciação deste Colegiado. 
TCU, Sala das Sessões Ministro Luciano Brandão Alves de Souza, em 18 de novembro de 2020.
BENJAMIN ZYMLER 
Relator